【裁判字號】    99,簡上,348
【裁判日期】    990707
【裁判案由】    竊盜
【裁判全文】
臺灣桃園地方法院刑事判決             99年度簡上字第348號
上  訴  人
即  被  告  乙○○
上列上訴人即被告因竊盜案件，不服本院中華民國99年1 月22日
98年度桃簡字第3211號第一審刑事簡易判決（聲請簡易判決處刑
案號：98年度速偵字第5986號），提起上訴，本院管轄之第二審
合議庭判決如下：
    主  文
上訴駁回。
    事  實
一、乙○○基於意圖為自己不法之所有犯意，於民國九十八年十
    月一日上午十一時三十八分許，在桃園縣桃園市○○路○段
    四九號旁，見桂森企業股份有限公司（下稱桂森公司）所有
    而由該公司員工甲○○使用之車牌號碼HI－三四五號大貨車
    一台停放在該處，竟持自備之鑰匙插入上開大貨車駕駛座車
    門，開啟上開大貨車車門，侵入該貨車內著手翻找車內財物
    尚未得手之際，因甲○○返回上開大貨車旁而當場發現，並
    報警處理，始悉上情而查獲，且扣得乙○○所有供本件竊盜
    犯行所用之鑰匙一支。
二、案經桃園縣政府警察局桃園分局報請臺灣桃園地方法院檢察
    署檢察官偵查後聲請簡易判決處刑。
    理  由
一、按傳聞法則之重要理論依據，在於傳聞證據未經當事人之反
    對詰問予以核實，乃予排斥，惟若當事人已放棄對原供述人
    之反對詰問權，於法院審判時表明同意該等傳聞證據可作為
    證據，基於證據資料愈豐富，愈有助於真實發現之理念，並
    貫徹刑事訴訟法修法加重當事人進行主義之精神，確認當事
    人對於證據能力有處分權之制度，傳聞證據經當事人同意做
    為證據，法院認為適當者，亦得為證據。另當事人於調查證
    據時，對於傳聞證據表示「沒有意見」，而未於言詞辯論終
    結前聲明異議，應視為已有將該等傳聞證據採為證據之同意
    ，此刑事訴訟法第一百五十九條之五定有明文。本案被告乙
    ○○於本院審理程式中已表示對卷內人證、書證、物證之證
    據能力均無意見，本院審理時，被告對被告以外之人於審判
    外之陳述之證據能力並未表示意見，迄本院言詞辯論終結前
    ，被告亦未爭執本案證據之證據能力，依刑事訴訟法第一百
    五十九條之五第二項之規定，應視為被告已同意本案相關之
    傳聞證據均可做為證據，本院斟酌本案卷內之證據並非非法
    取得，亦無證明力明顯過低之情形，且經本院於審判期日依
    法進行證據之調查、辯論，被告於訴訟上之程式權，已受保
    障，前揭各該證據，均得採為證據。
二、訊據被告乙○○固坦承有於上揭時地打開上開大貨車車門並
    進入車內等情，惟矢口否認有何普通竊盜未遂之犯行，並辯
    稱：因為伊先生口渴要喝水，是冠先生交給伊鑰匙讓伊到他
    車內拿水喝云云。惟查：
  (一)上開犯罪事實業據證人即桂森公司員工甲○○於警詢中證稱
    ：車牌號碼HI－三四五號大貨車是桂森公司所有，伊是該公
    司員工，平常上開大貨車是伊在使用保管，因為桂森公司就
    在桃園市○○路○段四九號旁邊，伊就將上開大貨車放在路
    旁。而伊於九十八年十月一日上午十一時三十八分，在桃園
    市○○路○段四九號旁，發現有一位婦人即被告在上開大貨
    車內行竊，該車鑰匙孔遭撬壞，可能是用鑰匙或鐵器敲開，
    伊就抓住被告，向派出所報警，警方在被告身上扣得鑰匙一
    支等語明確（見臺灣桃園地方法院檢察署九十八年度速偵字
    第五九八六號卷第一四頁至第一五頁），復有桃園縣政府警
    察局桃園分局搜索、扣押筆錄、扣押物品目錄表、桃園縣政
    府警察局桃園分局中路派出所照片黏貼紀錄表（現場照片及
    監視錄影翻拍照片）等件附卷可按（見上開偵卷第一六頁至
    第二三頁），且有扣案之鑰匙一支可佐，甚且被告亦不否認
    於上揭時地在上開大貨車內為證人甲○○發覺之事實，顯見
    被告確有於上揭時地侵入桂森公司所有之上開大貨車內欲竊
    取該車內財物無訛；又上開大貨車車門業經證人甲○○於警
    詢及本院準備程序中證稱：鑰匙孔遭撬壞等語，而案發當天
    被告亦經警方扣得鑰匙一支，益徵上開大貨車車門是遭被告
    持鑰匙撬壞，另被告辯稱其手骨折打鋼釘，沒有力氣撬開車
    門云云，惟上開大貨車遭破壞為車門鑰匙孔部位，且觀諸卷
    附上開大貨車車門鑰匙孔照片（見上開偵卷第二一頁上方）
    ，可知該鑰匙孔雖遭破壞但非大力敲壞，恐係以鑰匙扭轉為
    之，衡情，應不至於需要極大力氣，是被告上開所辯，不足
    採信。
  (二)被告固以前情置辯，然依被告於警詢及偵查中均供稱：伊今
    日到桃園是找朋友，在桃園市○○路○段四九號大貨車上被
    查獲，當時伊持自備鑰匙打開大貨車車門進入，是因為伊要
    拿礦泉水喝，該鑰匙是伊以前車輛鑰匙，並不是要行竊云云
    （見上開偵卷第七頁至第九頁、第二六頁至第二七頁），卻
    於本院準備程序中供稱：是冠先生拿鑰匙給伊讓伊到車上拿
    礦泉水云云（見本院卷第三三頁），復於本院審理時供稱：
    因為伊曾跟冠先生借錢，與冠先生約好到桃園洽談還錢事宜
    ，洽談過程中因為伊先生要吃藥，需要水，便問冠先生車內
    有無水，冠先生說有並將鑰匙交給伊，要伊自行到車內拿水
    ，冠先生說車子停在路邊第幾台，車色為鋁門框邊邊之顏色
    ，但伊沒有聽清楚是哪一部貨車，才會開錯云云（見本院卷
    第四○頁背面），審酌被告究係持自備鑰匙或經由「冠先生
    」交付鑰匙始打開大貨車車門、抑或因自己口渴或其先生要
    吃藥需要水之緣由而向「冠先生」詢問車上是否有礦泉水等
    情，前後供述不一，已見情虛；另被告供稱冠先生之大貨車
    為鋁門框邊邊之顏色，惟依卷附監視器翻拍畫面照片，該輛
    大貨車之顏色為白色，二者顏色有差距，怎可能會產生誤認
    ；又被告前於偵查中供稱扣案之鑰匙為其以前賣掉車輛之鑰
    匙，是車輛既已賣掉，衡情，該車輛之鑰匙應一併交付買受
    人，為何被告會隨身攜帶鑰匙，顯見被告有伺機利用該把鑰
    匙打開他人車輛竊取財物之意圖；再者，苟如被告所供稱案
    發當天是到桃園找「冠先生」洽談還錢事宜，且係經「冠先
    生」同意始打開大貨車車門，則為何被告在上開大貨車內遭
    證人甲○○發覺報警之際，不立即將實情說出，要求警察找
    出在案發現場附近之「冠先生」，以還其清白，此已與常情
    有悖；又被告遲至本院審理時，始供稱進入該貨車內是經由
    「冠先生」之同意，然被告卻無法提供「冠先生」之真實姓
    名年籍及聯絡方式，甚且無法偕同該人一併到庭作證，以維
    護其聲譽，因此是否有「冠先生」該人，已有所疑，是本件
    顯係因被告畏懼前案假釋案件因本件判刑確定而遭撤銷，為
    逃避再次入監服刑所為推諉卸責之舉止，是被告上揭所辯，
    委不足採。
  (三)綜上，本件被告上揭所辯，顯係推諉之詞，不足採信。本件
    事證明確，被告上揭犯行，堪以認定，應予依法論科。
三、核被告所為，係犯刑法第三百二十條第三項、第一項之普通
    竊盜未遂罪。被告雖著手於竊盜行為之實施，惟尚未得手之
    際即為證人甲○○報警查獲，為未遂犯，應依刑法第二十五
    條第二項規定，按既遂犯之刑度減輕其刑。原審認本件事證
    明確，因而適用刑法第三百二十條第三項、第一項、第二十
    五條第二項、第四十一條第一項前段、第三十八條第一項第
    二款，刑法施行法第一條之一第一項、第二項前段之規定，
    且審酌被告不思循合法正當途徑獲取財物，竟恣意進入他人
    汽車內行竊，對他人之財產安全顯已造成危害，行為實不足
    取，且被告前曾因竊盜案件，經臺灣基隆地方法院以七十五
    年度易字第五七二號判決判處有期徒刑七月確定、臺灣士林
    地方法院以七十七年度易字第七九○號、臺灣基隆地方法院
    以九十二年度易字第一二六號判決判處有期徒刑三月確定，
    及因加重竊盜案件，經臺灣基隆地方法院以九十三年度易字
    第一二三號判決判處有期徒刑一年二月確定等情，有臺灣高
    等法院被告前案紀錄表一份附卷可參，其再為本件竊盜犯行
    ，顯見尚不知戒慎其行，亦難見其確有悔意，惟念及被告犯
    後坦承犯行，態度尚可，且尚未竊得任何物品，及其犯罪之
    動機、目的、手段、智識程度、品行暨所生損害等一切情狀
    ，量處有期徒刑五月，並於考量本案犯罪情節及被告之年齡
    、學歷、職業暨家庭經濟狀況等節後，諭知以新臺幣一千元
    折算一日之易科罰金折算標準，以資懲戒。且敘明扣案之鑰
    匙一支，係供犯罪所用之物，且屬被告所有，業據被告於偵
    查中供承在卷（查被告雖於本院審理時雖供稱該鑰匙非其所
    有云云，然審酌被告於警詢及偵查中均供稱扣案之鑰匙為其
    所有，被告於本院審理時始提出為「冠先生」所有，該人是
    否存在，已有所疑，且經本院審酌乃為被告推諉卸責之詞，
    不足採信，理由同前，應可認被告於上開偵查中供稱鑰匙為
    其所有，堪以採信，附此敘明），應依刑法第三十八條第一
    項第二款宣告沒收。核其認事用法尚無違誤，量刑亦屬允當
    。上訴人猶執陳詞否認犯行提起上訴，自無理由，應予駁回
    。
據上論斷，應依刑事訴訟法第四百五十五條之一第一項、第三項
、第三百六十八條，判決如主文。
本案經檢察官黃俊華到庭執行職務。
中    華    民    國    99    年    7     月    7     日
                  刑事第九庭  審判長  法  官  吳為平
                                      法  官  毛松廷
                                      法  官  林玉蕙
以上正本證明與原本無異。
本件不得上訴。
                                      書記官  魏里安
中    華    民    國    99    年    7     月     7     日

司法院資訊處製作；財團法人民間司法改革基金會備份。
